【裁判字號】    99,交簡上,115
【裁判日期】    991012
【裁判案由】    公共危險
【裁判全文】
臺灣臺北地方法院刑事判決           99年度交簡上字第115號
上  訴  人  臺灣臺北地方法院檢察署檢察官
被      告  甲○○
上列上訴人因被告公共危險案件，不服本院99年度店交簡字第14
5 號中華民國99年4 月23日之第一審判決（聲請簡易判決處刑案
號：99年度偵字第5684號），提起上訴，本院管轄之第二審地方
法院合議庭判決如下：
    主  文
上訴駁回。
    事  實
一、甲○○前於民國98年間，因酒後駕車之公共危險案件，經本
    院以98年度店交簡字第300 號判決判處罰金新臺幣（下同）
    5 萬元確定，猶不知警惕，於99年2 月20日晚上7 時許，在
    臺北縣新店市○○路128 號住處內，飲用高粱酒約1 瓶，已
    達不能安全駕駛動力交通工具之程度，仍逞能於翌日（21日
    ）凌晨飲酒後，騎乘其車牌號碼CXG-825 號之重機車外出，
    而於當日凌晨3 時12分許，在臺北縣新店市○○路550 巷口
    前，為警攔檢並對其實施酒測，測得其呼氣酒精濃度高達每
    公升0.95毫克（MG/L），始知上情。
二、案經臺北縣政府警察局新店分局報請臺灣臺北地方法院檢察
    署檢察官偵查後聲請簡易判決處刑。
    理  由
一、上開事實，業據被告甲○○於本院準備程序中及警詢時自白
    不諱，並有酒精測定紀錄表、車籍作業系統查詢認可資料、
    舉發違反道路交通管理事件通知單等件在卷可稽；且按刑法
    第185 條之3 規定以「不能安全駕駛動力交通工具」為犯罪
    構成要件，雖然實務上往往以法務部法檢字第001669號函示
    之呼氣酒精濃度是否超過每公升0.55毫克為判斷依據，惟行
    為人酒後是否已達不能安全駕駛動力交通工具之程度，仍應
    依具體個案審酌個別情形判斷之，究難逕以前開數據為唯一
    判斷標準。經查，當人飲酒後，若以呼氣酒精濃度測試器測
    得之呼氣濃度達到每公升0.5 毫克時，反應較慢，感覺減低
    ，將影響駕駛；達到每公升0.75毫克時，思考與個性行為均
    會改變；達到每公升1.0 毫克時，步態不穩，噁心嘔吐，精
    神混惑不清晰；達到每公升1.5 毫克時，說話不清楚，感覺
    喪失，視力模糊；達到每公升2.0 毫克時，體溫與血糖均降
    低，肌肉控制差，甚至會導致癲癇發作；達到每公升3.5 毫
    克時，則已經神智不清，反射減低，甚至呼吸抑制，此有行
    政院國軍退除役官兵輔導委員會台北榮民總醫院以88年8 月
    5 日（88）北總內字第26868 號函示明確。本件被告為警查
    獲前有蛇行、車身搖擺不定等駕駛操控欠佳之情況，查獲後
    為警測得之呼氣酒精濃度達每公升0.95毫克，且未能通過直
    線步行迴轉、單腳抬高離地、以食指指尖碰觸鼻尖、朗誦阿
    拉伯數字及畫圓等身心平衡檢測，此觀諸卷附刑法第185 條
    之3 案件測試觀察紀錄表及酒後生理協調平衡檢測紀錄表等
    件甚明，揆諸前揭說明，顯足認定酒精已使被告反應較慢、
    感覺減低、思考與行為改變而達不能安全駕駛動力交通工具
    之程度，是被告上開任意性自白核與事實相符而可採信，本
    案事證明確，被告犯行足堪認定，自應依法論科。
二、核被告所為，係犯刑法第185 條之3 之醉態駕駛罪。原審以
    被告所為事證明確，援引刑法第185 條之3 、第41條第1 項
    前段、刑法施行法第1 條之1 之規定，判處被告拘役50日，
    如易科罰金，以1,000 元折算1 日，核其認定事實、適用法
    律及量刑各方面均無不當，應予維持。
三、檢察官上訴意旨雖略以：被告前案業經判處罰金5 萬元確定
    ，猶不知悔改於短時間內即再犯本案同罪，且酒測值更高，
    原審量刑顯然過輕云云；然按拘役與罰金乃不同之刑罰種類
    （刑法第33條參照），前者為自由刑，限制受刑人之自由，
    後者為罰金刑，剝奪受刑人之財產，二者性質明顯不同，縱
    後案之拘役於判決確定後執行時，由檢察官行使法定裁量權
    限斟酌後准予易科罰金，依該確定判決所諭知之折算標準折
    算結果，易科罰金之金額等於前案確定判決所判處之罰金數
    額，亦難據以認定兩案之判刑輕重相同；查被告於98年間雖
    因犯酒後駕車之罪，經本院另案判處罰金5 萬元確定，該案
    被告為警查獲之酒測值（每公升0.84毫克）確較本案為低，
    此有臺灣高等法院被告前案紀錄表、上開本院確定判決等件
    在卷可稽，然本案原審所量處之拘役50日（得易科罰金），
    與前案確定判決所量處之罰金5 萬元，尚不能以前者易科罰
    金後之數額同於後者即謂本案量刑過輕，其理已如前述，且
    原審判決已於事實及理由欄中量刑時述及該前案之紀錄，顯
    見原審已斟酌被告此一素行而為刑度上之裁量，實難認原審
    判決就量刑之裁量有何違法或不當之處，故檢察官上訴稱原
    審量刑過輕，實無理由，自應駁回其上訴（被告本亦提起上
    訴，但已具狀撤回上訴，此有撤回上訴狀乙紙在卷可稽，併
    此指明）。
四、被告經合法傳喚，無正當理由不到庭，爰不待其陳述，逕行
    判決。
據上論斷，應依刑事訴訟法第455 條之1 第1 項、第3 項、第36
8 條、第371 條，判決如主文。
本案經檢察官林彥均到庭執行職務。
中    華    民    國    99    年    10    月    12    日
                  刑事第五庭  審判長法  官  黃程暉
                                    法  官  黃志中
                                    法  官  吳勇毅
上正本證明與原本無異。
本件不得上訴。
                                    書記官  游秀珠
中    華    民    國    99    年    10    月    12    日

司法院資訊處製作；財團法人民間司法改革基金會備份。
